臺灣臺南地方法院柳營簡易庭民事判決
111年度營簡字第51號
原      告  良京實業股份有限公司

法定代理人  平川秀一郎


訴訟代理人  吳政諺    
被      告  劉名賢    
上列當事人間請求返還借款事件，經本院於民國111年3月16日言
詞辯論終結，判決如下：
    主  文
被告應給付原告新臺幣壹拾肆萬肆仟壹佰柒拾元，及其中新臺幣
叁萬捌仟肆佰元自民國九十四年一月十八日起至民國一百零四年
八月三十一日止，按週年利率百分之二十計算之利息，暨自一百
零四年九月一日起至清償日止，按週年利率百分之十五計算之利
息；其中新臺幣玖萬柒仟零貳拾壹元自民國九十六年三月十六日
日起至清償日止，按週年利率百分之十點九九計算之利息，暨自
民國九十六年四月十七日起至清償日止，逾期在六個月以內者，
按上開利率百分之十計算，逾期超過六個月者，按上開利率百分
之二十計算之違約金。
訴訟費用由被告負擔。
本判決得假執行。
    事實及理由
壹、程序方面：
一、本件被告未於言詞辯論期日到場，核無民事訴訟法第386條
    各款所列情形，爰依原告之聲請，由其一造辯論而為判決。
二、按訴狀送達後，原告不得將原訴變更或追加他訴，但擴張或
    減縮應受判決事項之聲明者，不在此限，民事訴訟法第255
    條第1項第3款定有明文。本件原告起訴時第1項聲明原為：
    被告應給付原告新臺幣（下同）47,149元，及其中39,733元
    自民國94年1月18日起至104年8月31日止，按週年利率百分
    之20計算之利息，暨自104年9月1日起至清償日止，按週年
    利率百分之15計算之利息。嗣訴狀送達後，於111年3月16日
    本院審理時當庭變更第1項聲明之計息本金為38,400元（見
    本院卷第74頁；其餘聲明總額及利息起算日則未變更），核
    屬減縮應受判決事項之聲明，揆之前開法律規定，自應准許
    。
貳、實體方面：　　
一、原告主張：
　㈠被告前向訴外人大眾商業銀行股份有限公司（下稱大眾銀行
    ）申請現金卡使用，並簽訂Much現金卡申請書（下稱系爭大
    眾銀行契約），約定被告得持該卡向大眾銀行借用現金循環
    使用，借款期間自大眾銀行核准本件信用貸款之日起為期1
    年，借款期間屆滿時，如借款人未於借款期間屆滿前為不續
    約之書面通知，並經大眾銀行審核同意者，視為以系爭大眾
    銀行契約同一內容展期1年，其後每年屆期時亦同，並約定
    借款利率以週年利率百分之18.25計算。另依系爭大眾銀行
    契約借款約定事項第3條第3項、第11條第1款約定，倘未依
    約於每月應繳日前繳付或繳清每月最低應付款，自翌日起改
    按週年利率百分之20計息；若有任何1宗債務不依約給付利
    息或每月最低應付款時，經以合理期間通知或催告後，債務
    視為全部到期。詎被告未依約履行繳款義務，經大眾銀行催
    告還款仍未獲置理，依系爭大眾銀行契約借款約定事項第11
    條第1款約定，喪失期限利益。嗣大眾銀行於93年6月14日將
    上開債權讓與訴外人普羅米斯顧問股份有限公司，該公司再
    於94年1月17日將上開債權讓與原告。被告迄今尚積欠原告
    含本金及債權讓與前已到期之利息合計47,149元，及其中本
    金38,400元自94年1月18日起至104年8月31日止，按週年利
    率百分之20計算之利息，暨自104年9月1日起至清償日止，
    按週年利率百分之15計算之利息（本院按：依銀行法第47條
    之1第2項之規定，自104年9月1日起，銀行辦理現金卡之利
    率或信用卡業務機構辦理信用卡之循環信用利率不得超過年
    利率百分之15）未清償。
　㈡被告復向訴外人臺東區中小企業銀行股份有限公司（下稱臺
    東企銀）申請信用貸款，借款200,000元，並簽訂信用貸款
    契約（下稱系爭臺東企銀契約），約定自91年7月11日起以
    每月為1期，分36期，按期於每月11日平均攤還本息。依系
    爭臺東企銀契約之本票約定事項第3條第1款、第3款約定，
    借款利率以週年利率百分之10.99計算利息；未按期償還本
    金或攤還本息或繳納利息時，逾期未超過6個月者，按約定
    應適用之利率1成加付違約金，逾期超過6個月者，就超過部
    分按約定應適用之利率2成加付違約金。另依系爭臺東企銀
    契約第5條第1款約定，任何1宗債務不依約清償本金時，債
    務視為全部到期。詎被告未依約履行繳款義務，依系爭臺東
    企銀契約第5條第1款約定，喪失期限利益，嗣臺東企銀於96
    年3月15日將上開信用貸款債權讓與原告。被告迄今尚積欠
    原告計息本金97,021元，及自96年3月16日起至清償日止，
    按週年利率百分之10.99計算之利息，暨自96年4月17日起至
    清償日止，逾期在6個月以內者，按上開利率百分之10，逾
    期超過6個月者，按上開利率百分之20計算之違約金未清償
    。
　㈢爰依系爭大眾銀行契約、系爭臺東企銀契約及債權讓與之法
    律關係，提起本件訴訟等語。並聲明：
　⒈被告應給付原告47,149元，及其中本金38,400元自94年1月18
    日起至104年8月31日止，按週年利率百分之20計算之利息，
    暨自104年9月1日起至清償日止，按週年利率百分之15計算
    之利息。
　⒉被告應給付原告97,021元，及自96年3月16日起至清償日止  
    ，按週年利率百分之10.99計算之利息，暨自96年4月17日起
    至清償日止，逾期在6個月以內者，按上開利率百分之10，
    逾期超過6 個月者，按上開利率百分之20計算之違約金。
二、被告經合法送達，未於言詞辯論期日到場，亦未提出書狀作
    何聲明或陳述。
三、本件原告主張之事實，業據其提出大眾Much現金卡申請書暨
    約定條款影本1份、分攤表列印1紙、債權收買請求暨債權讓
    與證明書、債權讓與證明書、債權讓與通知暨催收信函影本
    各1紙、授信約定書影本1份、債權讓與證明書影本1紙、分
    攤表列印1紙、債權讓與公告報紙影本1份、被告戶籍謄本影
    本、大眾銀行現金卡歷史交易名細表影本各1紙、臺東企銀
    讓售案件帳卡列印1紙為證（見本院卷第17頁至第41頁、第6
    3至第65頁）。且被告已於相當時期受合法之通知，而於言
    詞辯論期日不到場，亦未提出準備書狀爭執，依民事訴訟法
    第436條第2項準用同法第280條第3項，再準用同條第1項之
    規定，視同自認。本院核閱原告所提上開證物均與原告所述
    相符，自堪信其主張為真實。從而，原告本於系爭大眾銀行
    契約、系爭臺東企銀契約及債權讓與之法律關係，請求被告
    清償如主文第1項所示之金額、利息及違約金，均有理由，
    應予准許。　　
四、本件係就民事訴訟法第427條第1項規定簡易訴訟事件所為被
    告敗訴之判決，爰依同法第389條第1項第3款之規定職權宣
    告假執行。
五、據上論結，本件原告之訴為有理由，依民事訴訟法第436條
    第2項、第385條第1項前段、第78條、第389條第1項第3款，
    判決如主文。　　
中　　華　　民　　國　　111 　年　　3 　　月　　30　　日
  　　　　　　　　柳營簡易庭　  法  官　徐安傑
以上正本係照原本作成。
如不服本判決，應於判決送達後20日內，向本院提出上訴狀並表
明上訴理由，如於本判決宣示後送達前提起上訴者，應於判決送
達後20日內補提上訴理由書（須附繕本）。 　　　　　　　　
中　　華　　民　　國　　111 　年　　3 　　月　　30　　日
 　　　　　　 　　　　　　　　　書記官  吳昕儒